【裁判字號】    98,易,437
【裁判日期】    980310
【裁判案由】    竊盜
【裁判全文】
臺灣臺北地方法院刑事判決               98年度易字第437號
    公  訴  人  臺灣臺北地方法院檢察署檢察官
    被      告  甲○○○○○ .
                      (
上列被告因竊盜案件，經檢察官提起公訴（98年度偵緝字第386
號），本院判決如下：
    主  文
甲○○○○○ ○○○○○○○○○竊盜，處有期徒刑貳月，如易科罰金，以新臺
幣壹仟元折算壹日，並於刑之執行完畢或赦免後，驅逐出境。
    事  實
一、甲○○○○○ ○○○○○○○○○為印尼籍女子，受僱於林美梀，在臺北市
    萬華區○○街160巷24弄4號4樓負責林美梀之母親丙○○之
    看護工作，竟意圖為自己不法之所有，於民國96年12月15日
    晚間，趁丙○○留置友人家中，大理街住處無人之際，向丙
    ○○謊稱欲先行返家用餐，而拿取丙○○之家用鑰匙返家，
    竊取丙○○所有置於客廳茶几透明塑膠墊下之紅包（內含新
    臺幣《下同》1萬元），得手後旋即逃逸，並將前開家用鑰
    匙丟棄，不知去向。
二、案經臺北市政府警察局萬華分局報請臺灣臺北地方法院檢察
    署檢察官偵查起訴。
    理  由
一、按被告以外之人於審判外之言詞或書面陳述，除法律有規定
    者外，不得作為證據，刑事訴訟法第159條第1項定有明文；
    復按被告以外之人於偵查中向檢察官所為之陳述，除顯有不
    可信之情況者外，得為證據，同法第159條之1第2項亦有規
    定；再按被告以外之人於審判外之陳述，雖不符前4條之規
    定，而經當事人於審判程序同意作為證據，法院審酌該言詞
    陳述或書面陳述作成時之情況，認為適當者，亦得為證據；
    當事人、代理人或辯護人於法院調查證據時，知有第159條
    第1項不得為證據之情形，而未於言詞辯論終結前聲明異議
    者，視為有前項之同意；同法第159條之5規定甚明。本案所
    據以認定被告甲○○○○○ ○○○○○○○○○犯罪事實之證據，其中部分
    屬於傳聞證據，除證人丙○○、林美華於偵查中向檢察官所
    為之陳述，業經具結且無顯不可信之情形存在，依刑事訴訟
    法第159條之1第2項規定，自具備證據能力外；其餘傳聞證
    據，因被告及公訴人於本院言詞辯論終結前，均未對於證據
    能力聲明異議，依刑事訴訟法第159條之5規定，視為同意上
    開證據具備證據能力，本院認亦無違法或不當之情況，是該
    傳聞證據均具備證據能力，合先敘明。
二、訊據被告矢口否認有何竊盜犯行，辯稱：伊並無竊取丙○○
    所有之1萬元，伊雖知道客廳茶几透明塑膠墊下有1個紅包，
    但伊不知道裡面有1萬元云云。經查：
  (一)被告係受僱於林美梀，在臺北市○○區○○街160巷24弄4號
    4 樓負責看護林美梀之母親丙○○，上開大理街住處平日僅
    有被告及丙○○二人居住，於96年12月15日晚間，被告陪同
    丙○○出門後，先行一人返回上開大理街住處，隨即攜帶衣
    物、健保卡逃逸，護照、居留證並未帶走，嗣丙○○久候不
    見被告來接其返家，始通知其女兒林美華陪同伊回家，進門
    後即發現被告不在屋內，而置放於客廳茶几透明塑膠墊下之
    紅包及其內之現金1萬元已不翼而飛等情，為被告所不爭執
    ，核與證人乙○○、丙○○、林美華分別於警詢、檢察官訊
    問時證述明確（見97年度偵字第3957號卷第15頁、98年度偵
    緝字第386號卷第31頁至第33頁），並有外勞居留資料查詢
    ─明細內容顯示畫面1紙在卷可證（見98年度偵緝字第386號
    卷第12頁），自堪信為真實。
  (二)又丙○○置放於上開大理街住處客廳茶几透明塑膠墊下之紅
    包（內含現金1萬元），係本案案發2個月前丙○○之友人前
    往探望時所贈與丙○○，被告尚有幫忙丙○○清點紅包內之
    現金，亦知悉紅包置放之地點，而在96年12月15日被告逃逸
    之前一天，該紅包均置放於客廳茶几透明塑膠墊下；案發當
    日晚上，被告係告知丙○○欲回家吃飯藉故先行離開，證人
    林美華陪同其母即丙○○返家時，住家大門係上鎖狀態，因
    丙○○之鑰匙被被告拿走，故係林美華用其所有的鑰匙開門
    等情，業據證人丙○○、林美華於檢察官訊問時證述明確。
    被告亦於98年2月17日檢察官訊問時、本院98年2月24日時訊
    問時供稱伊有拿鑰匙開門回家拿衣服，後來把鑰匙丟棄等語
    （見98年度偵緝字第386號卷第34頁、本院卷第7頁）。是依
    上開事證觀之，在被告於96年12月15日逃逸之前一天，丙○
    ○所有之紅包（內含現金1萬元）均置於客廳茶几透明塑膠
    墊下，而大理街住處僅有被告與丙○○居住，無第三人同住
    ，96年12月15日晚上被告刻意編織理由留下丙○○在外，獨
    自返回家中，隨即逃逸，顯係為自己製造竊取財物之機會，
    而於被告逃逸後該紅包及其內之1萬元即不見蹤影，從而，
    丙○○證稱係被告將該紅包及其內之1萬元竊走，本非無據
    。
  (三)另被告於96年12月15日係拿鑰匙開門返家，顯見是時住處大
    門係上鎖狀態，於被告逃逸後、丙○○與其女林美華返家時
    ，住處大門亦呈上鎖狀態，可知於被告獨自返回及離開大理
    街住處時，住處大門均有上鎖，且除該紅包1萬元外，丙○
    ○別無其他財物遭竊，是尚可排除係遭他人侵入住宅竊盜之
    可能性。再者，被告於98年2月12日檢察官訊問時雖辯稱：
    伊不知道紅包內有1萬元云云（見98年度偵緝字第386號卷第
    18 頁），與證人丙○○證稱被告幫忙伊點算紅包內之金錢
    等語，互核不符，而證人丙○○並未對被告提出竊盜告訴，
    亦與被告無何怨隙，是尚無甘冒偽證風險故為不實陳述之必
    要，故被告上開辯稱應非真實。又被告先於98年2月12日檢
    察官訊問時供稱：伊於96年12月15日當天返回大理街住處，
    並無用鑰匙開門回家，伊於前一日已準備一袋衣服，所以伊
    拿了就走云云（見98年度偵緝字第386號卷第20頁）；惟於
    98年2 月17日檢察官訊問時，聽聞證人丙○○、林美華證稱
    返家時住處大門確有上鎖等語後，始改稱伊有拿鑰匙開門回
    家，於本院98年2月24日時訊問時並供稱伊係回家拿衣服等
    語。是以，被告對於伊案發當晚是否有獨自一人返回並進入
    大理街住處一事，於偵查之初加以隱瞞，嗣因證人證述明確
    ，始改口坦認有進入大理街住處一事，顯見被告原欲營造伊
    未有單獨一人接觸該紅包及其內現金1萬元之假象，其欲卸
    免罪責之意圖，亦彰彰明甚。
  (四)綜上所述，被告確有於96年12月15日晚間，竊取丙○○之紅
    包及其內之現金1萬元，被告所辯無非推諉卸責之詞，不足
    採信。本件事證明確，被告竊盜犯行堪以認定，應依法論科
    。
三、核被告所為，係犯刑法第320條第1項之竊盜罪。爰審酌被告
    犯後未能坦承犯行，猶飾詞狡辯，犯後態度不佳，暨其品行
    、智識程度、犯罪所得利益、所生危害等一切情況，量處如
    主文所示之刑，並諭知易科罰金之折算標準。再按外國人受
    有期徒刑以上刑之宣告者，得於刑之執行完畢或赦免後，驅
    逐出境，刑法第95條定有明文，查被告係印尼籍，為外國人
    ，且因違反就業服務法經撤銷聘僱許可並限令出國，此除據
    被告坦承在卷外，並有外勞居留資料查詢─明細內容顯示畫
    面1紙在卷可證（見98年度偵緝字第386號卷第12頁），其在
    我國境內犯罪，且就本案犯行，受有期徒刑以上刑之宣告，
    本院認不宜任令被告在我國境內繼續居留，有驅逐出境之必
    要，爰依上開規定，併諭知於其刑之執行完畢或赦免後，驅
    逐出境。
據上論斷，應依刑事訴訟法第284條之1、第299條第1項前段，刑
法第320條第1項、第41條第1項前段、第95條，刑法施行法第1條
之1，判決如主文。
本案經檢察官廖先志到庭執行職務。
中    華    民    國    98    年    3     月    10    日
                    刑事第九庭  法  官  劉素如
上正本證明與原本無異。
如不服本判決應於收受送達後10日內向本院提出上訴書狀，並應
敘述具體理由；其未敘述上訴理由者，應於上訴期間屆滿後20日
內向本院補提理由書（圴須按他造當事人之人數附繕本）「切勿
逕送上級法院」。
                                書記官  陳育君
中    華    民    國    98    年    3     月    10    日
附錄本案論罪法條：
中華民國刑法第320 條
意圖為自己或第三人不法之所有，而竊取他人之動產者，為竊盜
罪，處5 年以下有期徒刑、拘役或5 百元以下罰金。
意圖為自己或第三人不法之利益，而竊佔他人之不動產者，依前
項之規定處斷。
前二項之未遂犯罰之。


司法院資訊處製作；財團法人民間司法改革基金會備份。
